臺灣桃園地方法院民事簡易判決
111年度桃簡字第479號
原      告  李瑛敏  
被      告  鄒永在  


上列當事人間請求損害賠償事件，本院判決如下：
    主    文
原告之訴駁回。
訴訟費用由原告負擔。
    事實及理由
一、原告起訴主張：被告為車牌號碼000-0000號自小客車（下稱
    肇事車輛)車主，而肇事車輛於民國110年11月30日凌晨4時5
    分許，於行經桃園市○○區○○路000號前時，因駕車不慎而撞
    擊原告設於該址之檳榔攤店面，致原告受有損害，並支出維
    修費用新臺幣(下同)16萬元。為此，爰依侵權行為之法律關
    係，提起本件訴訟，並聲明：被告應給付原告16萬元，及自
    起訴狀繕本送達被告之翌日起至清償日止，按週年5%計算之
    利息。
二、按「原告之訴，依其所訴之事實，在法律上顯無理由者，法
    院得不經言詞辯論，逕以判決駁回之」，民事訴訟法第249
    條第2 項第2款定有明文。而此條項「所謂原告之訴，依其
    所訴之事實，在法律上顯無理由者，係指依原告於訴狀內記
    載之事實觀之，在法律上顯然不能獲得勝訴之判決者而言」
    （見最高法院62年台上字第845號裁判要旨）。次按「因故
    意或過失，不法侵害他人之權利者，負損害賠償責任。」民
    法第184條第1項前段定有明文。故侵權行為損害賠償請求權
    之發生，以行為人有故意或過失不法侵害他人之權利為成立
    要件，若非行為人，即無侵權行為賠償責任之可言。
三、本件原告主張之事實，固據其提出道路交通事故當事人登記
    聯單及估價單為證（見本院卷第5至7頁），然上開資料僅能
    證明有本件事故發生，且原告因此受有損害，並不能以此推
    斷肇事者即為被告；而經本院依職權向桃園市政府警察局交
    通警察大隊調取本件事故資料結果，均記載本件當事人為不
    詳，有道路交通事故初步分析研判表及當事人登記聯單可參
    （見本院卷第16頁、第18頁），再據訴外人鄒年煌即被告之
    子於警詢時陳稱：系爭車輛之車主是我父親，但是109年11
    月16日就被我父親拿去天成當鋪典當，現在不知道系爭車輛
    之實際使用人為何人等語（見本院卷第13頁），足認被告僅
    為系爭車輛之車主，而非系爭車輛之駕駛人，即非肇事當事
    人，是以原告主張被告應負損害賠償責任，自屬無據。
四、綜上所述，原告依侵權行為之法律關係，請求並非肇事車輛
    之駕駛人而僅係肇事車輛之所有權人之被告，賠償其因本件
    事故所受之損害，依其所訴之事實，在法律上顯無理由，爰
    依前揭規定，不經言詞辯論，逕以判決駁回之。
五、訴訟費用負擔之依據：民事訴訟法第78條。
　　
中    華    民    國   111    年    4     月    27    日
                  桃園簡易庭  法  官  汪智陽
以上正本係照原本作成。
如不服本判決，應於送達後20日內，向本院提出上訴狀並表明上
訴理由，如於本判決宣示後送達前提起上訴者，應於判決送達後
20日內補提上訴理由書（須附繕本）。
中　　華　　民　　國　　111 　年　　4 　　月　　27　　日
                              書記官  陳家蓁